Inventaris van het archief van D.P. Spierenburg, 1909-2001
Nationaal Archief, Den Haag
- Geschiedschrijving
  - Europese Gemeenschap van Kolen en Staal (EGKS)
    - Artikelen en documenten van en over Jean Monnet als initiatiefnemer van de EGKS en aftreden in 1955, 1953-1955., c.a. 1980; 70
    - Stukken betreffende de totstandkoming van een geschiedenis van de Europese Gemeenschap van Kolen en Staal door prof.Raymond Poidevin en D.P. Spierenburg., 1987-1995; 71-77
      - Correspondentie over de financiering van de uitgave en het contract met de drukkers. 1987-1988, 71
      - Teksten van interviews met P. Deloures, M. Gaudet en M. Kohnstamm over de EGKS. Februari 1993, 72
      - Stukken betreffende de publicatie en presentatie van het boek in het Frans en de vertaling in het Engels, met ingekomen recensies. 1991-1995, 73
      - Correspondentie met historici en met lezers. 1991-1994, 74
      - Fotokopieën van door de Hoge Autoriteit verzonden buitenlandstalige nota's inzake organisatie en taakuitvoering van de EGKS, en de daarbij gevoerde correspondentie, verzameld als "achtergrondinformatie", 1952-1953. Z.j., 75
      - Fotokopieën van Spierenburgs ambtelijke notawisseling als Hoge Autoriteit van de EGKS meestal met Nederlandse instanties, 1952-1955.. Nederlandstalig. Z.j., 76
      - Ontwerpen van fragmenthoofdstukken "Période Mayer" (1954-1957) en "la crise de charbon" (1968). En een notenapparaat. Z.j., 77
    - Fotokopieën van zijn correspondentie inzake de steenkoolindustrie in Europa en het Europese energiebeleid, met aantekeningen bestemd voor de Nederlandse Gasunie., 1997; 78
    - Manuscript van de historicus Bartling over de politieke loopbaan van Franz Etzel, vice-president van de EGKS., Z.j.; 79
    - Manuscript voor een referaat over de geschiedenis van het Europese veiligheidsbeleid in samenwerking met de NAVO, met ingekomen brochure van A.E. Kersen over de poging tot oprichting van een Europese Defensiegemeenschap en van Guy Mollet., 1989 Overige onderwerpen; 80
    - Fragment van een lezing over de Conferentie van Economische Samenwerking of Noord-Zuidconferentie van 1975 naar aanleiding van de oliecrisis, met correspondentie., 1977; 81
    - NATO Handbook 1975, en opstel Posthumus Meyjes, jaren negentig., 1975, ca. 1995; 82